臺灣士林地方法院刑事判決　　　　　　　　　　　　　九十二年度訴字第五六八號
　　公　訴　人　臺灣士林地方法院檢察署檢察官
　　被　　　告　丙○○
右列被告因違反槍砲彈藥刀械管制條例案件，經檢察官提起公訴（九十二年度偵緝字
第三三五號），本院判決如左：
    主  文
丙○○共同誣陷他人犯槍砲彈藥刀械管制條例第十二條第四項之罪，處有期徒刑壹年
。
扣案彈底標記ＷＣＣ１０－８０之制式口徑為九ＭＭ半自動手槍之子彈貳顆沒收。
    事  實
一、緣丙○○曾於民國八十年間，因竊盜等案件，經台灣高等法院台南分院判處有期
    徒刑九年四月確定，於八十九年九月二十八日縮短刑期假釋出監，仍不知悔改，
    其與丁○○（業經本院因本案判決有罪確定）、乙○○、庚○○、戊○○等人原
    係朋友關係，而乙○○、丙○○、戊○○、庚○○曾共同分租台北市○○路○段
    六十號三樓內四個房間，嗣乙○○、丙○○因不明原因互生怨隙，丙○○乃遷出
    上址。因丙○○曾見乙○○持有手槍及贓車，乃於八十九年十二月二十八日下午
    四時零分至十分許，以綽號「小白」之名義撥打電話予內政部警政署刑事警察局
    偵四隊隊長何明洲，檢舉稱：「有一部贓車，也有槍，是否要處理。」，何明洲
    即囑咐三組副組長黃建榮及偵查員己○○處理，經黃建榮與丙○○電話連絡，丙○○告知黃建榮乙○○涉嫌持有制式槍彈及所駕駛贓車之位置，由該等警方進行
    調查。而同日下午五時許，丙○○因不知乙○○所持槍彈之確實地點，然為誣陷
    乙○○犯未經許可持有制式子彈罪，乃以電話委請原不知情之丁○○自台北市○○街（起訴書誤寫為中美街）某住處取得牛皮紙袋一只（內有彈底標記ＷＣＣ１
    ０－８０之制式口徑為九ＭＭ半自動手槍之子彈二顆），攜往乙○○位於上開台
    北市○○路○段六十號三樓住處，由該處之室友戊○○開門引導丁○○入內。迄
    同日下午六時三十分許，警方已查獲乙○○使用之贓車後，正向台灣板橋地方法
    院檢察署檢察官陳銘祥聲請搜索票準備搜索乙○○上開住處，而於同日晚上十一
    時許，丙○○知悉上情後，即以電話指示丁○○將上開牛皮紙袋內之上述子彈二
    顆藏置於乙○○所租房間化粧台抽屜內，以誣陷乙○○未經許可持有該二顆子彈
    ，丁○○此時始知上情，惟仍與丙○○共同基於未經許可無故持有上開二顆子彈
    及誣陷乙○○犯該罪之犯意聯絡，趁乙○○不在該住處所租房間之機會，將該二
    顆子彈藏置於乙○○所租房間化粧台抽屜內，旋即與戊○○離去該住處。嗣庚○○、乙○○分別返回上開住處，而於同日晚上十一時四十分許，警方到該住處搜
    索，因而查扣乙○○所租房間內上開二顆子彈，乙○○原以為係其本人持有遺落
    該處之子彈，乃向警方自白並起獲其本人藏放於台北市後港公園內灌木欉中彈底
    標記ＷＣＣ１０－８０之制式口徑為九ＭＭ半自動手槍之子彈六顆、彈底標記Ｇ
    ．Ｆ．Ｌ．ＬＵＧＥＲ之制式口徑為九ＭＭ半自動手槍之子彈五顆及美國ＢＲＹ
    ＣＯ  ＡＲＭＳ廠製ＪＥＮＮＩＮＧＳ  ＮＩＮＥ型制式九ＭＭ半自動手槍一枝
    （乙○○所涉槍砲彈藥刀械管制條例部分業經本院另案判決有罪確定）。然事後
    經丁○○及戊○○告知，始知上開遭誣陷之情事。
二、案經台灣士林地方法院檢察署檢察官於乙○○涉犯上開違反槍砲彈藥刀械管制條
    例案件中發覺簽分偵查起訴。
    理  由
一、訊之被告丙○○矢口否認有右揭犯行，辯稱：伊沒有叫丁○○去放子彈，伊只是
    向警方報案贓車，並說有看過乙○○之槍彈，但不知道他擺在那裡等語。然查：
  (一)被告丙○○與丁○○、乙○○、庚○○、戊○○等人原係朋友關係，而被告丙○○、乙○○、戊○○、庚○○曾共同分租於台北市○○路○段六十號三樓內四個
    房間，嗣被告丙○○、乙○○因不明原因互生怨隙，被告丙○○遷離該址。被告
    丙○○確實於八十九年十二月二十八日下午四時○分至十分許，以綽號「小白」
    之名義撥打電話予內政部警政署刑事警察局偵四隊隊長何明洲，檢舉稱：「有一
    部贓車，也有槍，是否要處理。」，何明洲即囑咐三組副組長黃建榮及偵查員己○○處理，黃建榮與被告電話連絡，被告告知：「乙○○涉嫌持有制式槍彈，霸
    占士林監理站代辦之業務，並利用其與監理站之關係，偽造ＡＢ車後偷渡過戶，
    目前已知其中一部車號ＬＲ－七八一八號車停放於三重市○○路二二四巷三號一
    樓停車場內，請派員查緝。」，黃建榮乃率同組員前往上開贓車停放地點與檢舉
    之被告見面，被告隨即離開，而黃建榮等在該處埋伏，伺黃銘輝駕駛懸掛車牌Ｌ
    Ｒ－七八一八號自小客車至台北縣三重市○○路二二四巷六十四弄口時前往查獲
    確為贓車，經詢及原使用人為乙○○，且檢舉內容尚有槍彈，所以黃建榮等再向
    臺灣板橋地方法院檢察署檢察官陳銘祥聲請搜索票，於同日晚上十一時四十分許
    ，至台北市○○路○段六十號三樓，進行搜索，該處有乙○○及庚○○在場，警
    方於乙○○分租使用之房間化粧台抽屜內搜得彈底標記ＷＣＣ１０－８０之制式
    口徑為九ＭＭ半自動手槍之子彈二顆，而偵查員己○○經詢問乙○○，其供稱尚
    有槍、彈藏於他處，乃帶同警方至台北市後港公園內灌木欉中取出彈底標記ＷＣ
    Ｃ１０－８０之制式口徑為九ＭＭ半自動手槍之子彈六顆、彈底標記Ｇ．Ｆ．Ｌ
    ．ＬＵＧＥＲ之制式口徑為九ＭＭ半自動手槍之子彈五顆及美國ＢＲＹＣＯ  Ａ
    ＲＭＳ廠製ＪＥＮＮＩＮＧＳ  ＮＩＮＥ型制式九ＭＭ半自動手槍一枝之事實，
    業據證人何明洲、黃建榮、己○○、乙○○、黃銘輝、庚○○、戊○○分別於警
    詢、本院本案及他案審理中證述明確，核與被告於本院審理中所供大致相符，並
    有公務電話紀錄影本二份、臺灣板橋地方法院檢察署檢察官陳銘祥簽發之搜索票
    影本一紙、搜索扣押證明筆錄影本一紙、內政部警政署刑事警察局九十年一月十
    六日刑鑑字第四一○○號鑑驗通知書影本一紙附卷（以上均參見板檢九十年度偵
    字第一一三五號偵查卷第三至八頁、第十四至十五頁、甲○九十年度偵字第一九
    六九號偵查卷第六頁、本院九十一年度訴字第三三二號卷第六九頁、第一○六頁
    、本院卷第一五七至一七二頁）及上開制式手槍一枝及子彈十三顆扣案可憑，應
    甚明確，而堪認定。
  (二)證人乙○○於上開彈底標記ＷＣＣ１０－８０之制式口徑為九ＭＭ半自動手槍之
    子彈二顆，在其位於台北市○○路○段六十號三樓所租得房間化粧台抽屜內為警
    搜得而經警詢問之際，其並不否認持有該二顆制式子彈，而於其供承尚持有上開
    彈底標記ＷＣＣ１０－８０之制式口徑為九ＭＭ半自動手槍之子彈六顆、彈底標
    記Ｇ．Ｆ．Ｌ．ＬＵＧＥＲ之制式口徑為九ＭＭ半自動手槍之子彈五顆及美國Ｂ
    ＲＹＣＯ  ＡＲＭＳ廠製ＪＥＮＮＩＮＧＳ  ＮＩＮＥ型制式九ＭＭ半自動手槍
    一枝藏放於台北市後港公園內灌木欉中帶同警方取出後，又於警詢及檢察官一、
    二次偵查中辯稱：上開制式手槍及十三顆子彈係綽號「小白」之人於八十九年十
    月中旬，以新台幣（下同）二十萬元出售予伊，房間內之二顆子彈可能是掉在抽
    屜云云，然未指明該「小白」是否即為被告丙○○？（參見同上第一一三五號偵
    查卷第三至四頁、第十九頁、同上第一九六九號偵查卷第三頁），及至九十年六
    月二十一日檢察官偵訊時始具狀且供稱：八十九年十二月初，伊、丁○○及丙○○均住在一起，子彈二顆是丙○○所有指示丁○○放在伊抽屜裡面栽贓伊等語（
    參見同上第一九六九號偵查卷第九至十二頁），並提出被告丙○○所不否認由丙○○與丁○○，及丙○○與戊○○之電話通話內容譯文（參見同上第一九六九號
    偵查卷第十二至二一頁）為據，其中被告丙○○與戊○○於九十年三月二十日下
    午七時四十五分許開始之通話內容顯示，被告丙○○對於戊○○所問「：：你那
    邊放了二顆子彈，對不對？」答稱：「他拿一顆去了？」，又被告回稱：「我跟
    你講，那天那個姓何的有跟我見面，他有跟我講從頭到尾，今天他站出來，他跟
    我講一句，他絕對不可能，因為那東西絕對沒有人看得到，而且也沒人知道，沒
    有人知道，只有兩個人知道，今天這件事只有兩個人知道，不含我們啦，我們這
    邊你、我、阿忠三個知道，那邊只有兩個人知道：：」等語，是證人乙○○主張
    被告上開誣陷之犯行，確有合理之懷疑，從而更改供述，應有可信之處。至證人
    乙○○事後於本院他案審理中所證上開制式手槍一枝及子彈十三顆係被告丙○○
    所交付而代為保管云云（參見本院九十一年度訴字第三三二號卷第二九頁、第一
    五七至一五八頁），不但為被告丙○○所否認，而且與其之前於警詢及檢察官偵
    查中所證係購買取得等情不符，又未為公訴人所起訴，本院自難遽為認定屬實，
    附此敘明。
  (三)右揭時、地，被告丙○○以電話委請原不知情之丁○○自台北市○○街住處取得
    牛皮紙袋一只（內有彈底標記ＷＣＣ１０－８０之制式口徑為九ＭＭ半自動手槍
    之子彈二顆），攜往乙○○位於上開台北市○○路○段六十號三樓住處，由該處
    之室友戊○○開門引導丁○○入內。迄八十九年十二月二十八日晚上十一時許，
    被告丙○○又以電話指示丁○○將上開牛皮紙袋內之上述子彈二顆藏置於乙○○
    所租房間化粧台抽屜內，以誣陷乙○○未經許可持有該二顆子彈，丁○○此時始
    知上情，惟仍與丙○○共同基於未經許可無故持有上開二顆子彈及誣陷乙○○犯
    該罪之犯意聯絡，趁乙○○不在該住處所租房間之機會，將該二顆子彈藏置於乙○○所租房間化粧台抽屜內，旋即與戊○○離去該住處之事實，業據證人丁○○
    、戊○○迭於檢察官偵查、本院本案及他案審理中結證無訛（參見同上第一九六
    九號偵查卷第二三至二四頁、本院九十一年度訴字第三三二號卷第九九至一○五
    頁、第一五三至一五五頁、本院九十二年度訴字第二六七號卷第九至十三頁、本
    院卷第一五五至一五六頁），並互核相符，堪予認定，而被告丙○○既曾向警方
    檢舉乙○○有槍彈，又於檢察官偵查中供明：伊知道乙○○子彈與槍是分開放，
    伊有向偵四隊說子彈可能放在房間，槍可能放在別的地方等語（參見九十二年度
    偵緝字第三三五號偵查卷第五頁），因而指使丁○○藏置上開乙○○所租之房間
    內，以利警方搜索，當有可能，而合情理。至證人丁○○先稱牛皮紙袋內有上述
    子彈二顆，又改稱該紙袋內尚有七、八顆子彈並未取出，仍置於該址客廳內，惟
    警方於搜索之際，並未發現該所謂牛皮紙袋內之七、八顆子彈，此為證人己○○
    、黃建榮於本院審理中結證無訛，並有搜索扣押筆錄在卷可憑（參見本院卷第一
    六四至一六五頁、第一七二頁），是究有無該七、八顆子彈？並無證據可資證明
    ，自難認定。又被告丙○○通知丁○○前往台北市○○街取走牛皮紙袋一只，袋
    內彈底標記ＷＣＣ１０－８０之制式口徑為九ＭＭ半自動手槍之子彈二顆究原為
    何人所持有？並無證據可資證明，尚難認原本即係被告丙○○所持有。另上開二
    顆子彈之彈底標記ＷＣＣ１０－８０雖與乙○○持有之上開十一顆制式子彈中六
    顆之彈底標記相同，然相同彈底標記之子彈於同廠同時製造時應有可能發生，自
    難認乙○○另有誣陷被告丙○○之情。
  (四)綜上所述，被告丙○○所辯，尚難採信，而本件事證明確，被告丙○○之犯行洵
    堪認定。
二、核被告丙○○所為，係犯槍砲彈藥刀械管制條例第十二條第四項未經許可持有子
    彈罪及同條例第十七條第一項後段之誣陷他人犯未經許可持有子彈罪。按教唆他
    人犯罪後，又進而實施犯罪行為者，其教唆行為已為實施行為所吸收，應以實施
    正犯論，最高法院二十二年上字第六八一號判例要旨足資參照。本案被告丙○○
    教唆丁○○誣陷乙○○未經許可持有子彈，又向警方檢舉乙○○持有子彈，已屬
    實施誣陷罪之構成要件行為，應以共同正犯論。是被告丙○○與丁○○就上開二
    罪，有犯意聯絡及行為分擔，均為共同正犯。被告丙○○與丁○○共同同時持有
    上開子彈二顆，因均屬槍砲彈藥刀械管制條例第十二條第四項規定所禁止持有之
    子彈，侵害該規定保護之單一社會法益，僅犯單一之未經許可持有子彈罪。被告
    丙○○持有子彈之目的，既在誣陷乙○○，從而其所犯上開二罪間有方法結果之
    牽連關係，應從一重之誣陷他人犯未經許可持有子彈罪處斷。爰審酌被告尚在假
    釋中之前科情形、因細故持有子彈而誣陷他人之犯罪動機、與丁○○所採行之犯
    罪手段、所生危害及犯後仍飾詞否認之態度等一切情狀，量處如主文所示之刑。
三、扣案彈底標記ＷＣＣ１０－８０之制式口徑為九ＭＭ半自動手槍之子彈二顆為違
    禁物，均依法宣告沒收。
據上論斷，應依刑事訴訟法第二百九十九條第一項前段，槍砲彈藥刀械管制條例第十
二條第四項、第十七條第一項後段，刑法第十一條前段、第二十八條、第五十五條、
第三十八條第一項第一款，判決如主文。
本案經檢察官劉異海到庭執行職務。
中      華      民      國    九十三    年      三      月    二十五    日
                                      臺灣士林地方法院刑事第三庭
                                          審判長法  官  雷雯華
                                                法  官  李育仁
                                                法  官  王俊雄
右正本證明與原本無異。
如不服本判決，應於判決送達後十日內，向本院提出上訴狀。
                                                書記官  楊樠株
中      華      民      國    九十三    年      三      月    二十六    日
附錄本判決論罪科刑依據之法條：
槍炮彈藥刀械管制條例第十二條第四項：
  未經許可，持有、寄藏或意圖販賣而陳列子彈者，處五年以下有期徒刑，併科新臺
  幣三百萬元以下罰金。
槍炮彈藥刀械管制條例第十七條第一項：
  栽贓誣陷或捏造證據誣告他人犯本條例第七條、第八條、第十一條、第十二條第一
  項、第三項、第十三條第一項至第三項之罪者，處以其所誣告之罪之刑。誣陷或誣
  告他人犯本條例其他之罪者，處七年以下有期徒刑。
